【裁判字號】    97,交聲,572
【裁判日期】    970630
【裁判案由】    違反道路交通管理處罰條例聲明異議
【裁判全文】
臺灣士林地方法院交通事件裁定         97年度交聲字第572號
原處分機關  臺北市交通事件裁決所
異  議  人
即受處分人  乙○○
上列受處分人因違反道路交通管理處罰條例案件，對於臺北市交
通事件裁決所民國97年5 月7 日所為之處分（原處分案號：北市
裁二字第裁22-A03WQ3042號）聲明異議，本院裁定如下：
    主  文
異議駁回。
    理  由
一、按顯有妨礙其他人、車通行處所，不得停車，道路交通安全
    規則第112 條第1 項第9 款定有明文；次按道路，指公路、
    街道、巷衖、廣場、騎樓、走廊或其他供公眾通行之地方；
    又汽車駕駛人停車時，在顯有妨礙其他人、車通行處所停車
    者，處新臺幣600 元以上1,200 元以下罰鍰，道路交通管理
    處罰條例第3 條第2 款、同條例第56條第1 項第5 款分別定
    有明文。
二、原處分意旨略以：異議人即受處分人乙○○於民國97年4 月
    25日上午10時57分許，將其所有車牌號碼DJ-1032 號自小客
    車違規停放於臺北市○○區○○路189 號旁，經警逕行舉發
    「在顯有妨礙他人通行處所停車」之違規，依道路交通管理
    處罰條例第56條第1 項第5 款之規定，處罰鍰新臺幣（下同
    ）900元。
三、異議意旨略以：受處分人停車地點為空地，並非人行磚道，
    亦未劃設紅、黃線或禁停標誌，向有車輛停放該處，且其停
    車處離馬路約10公尺之距離，尚有空間可供行人通過，不致
    妨礙他人通行云云。
四、經查：上揭事實業據證人即舉發本件違規之員警甲○○證稱
    ：受處分人停車處之兩側皆為人行紅磚道，該地點位於人行
    道中間，為供公眾通行必經之處，雖未設置禁止停車標誌，
    仍不得停車等語（本院卷第21頁），並提出違規採證照片6
    幀為佐（本院卷第26、27頁）。依卷附違規採證相片所示，
    受處分人停車之空地兩側確有鋪設人行紅磚道，該空地與車
    輛通行之馬路相鄰，行人行經該處，必須經由該空地，銜接
    兩側之人行道，揆諸上揭道路交通管理處罰條例第3 條第2
    款規定，該空地應屬供公眾通行之處所，而受處分人車輛停
    放該處，雖其車輛後方尚有數公尺始鄰接車道路面，惟顯已
    縮減行人可通行之路面範圍，使來往行人被迫繞至與車道相
    鄰處行走，對於道路交通之順暢、用路人之合法權益，均有
    所妨礙，從而，受處分人將前揭車輛停放上開地點，顯妨害
    他人通行甚明。又道路交通管理處罰條例第56條第1 項規定
    ，係將在設有禁止停車標誌、標線之處所停車，及在顯有妨
    礙他車通行處所停車，併列為違規停車之處罰事由，足見汽
    車駕駛人在顯有妨礙其他人、車通行處所停車之違規處罰，
    並不以該停車處所劃設有禁止停車之標誌或標線為必要，駕
    駛人停車時仍應依各該道路現場之具體情形，斟酌其車輛種
    類、車體大小、停放方式及地點等事項，以免妨礙他人通行
    而受處罰，至於該處是否向來有車輛停放，與本件違規事實
    之認定並無關聯，縱認屬實，受處分人仍無從解免其違規停
    車之責。據此，受處分人辯稱：其車後距離馬路尚有約10公
    尺空間，並未妨礙他人通行，該處向來有人停車，並未劃設
    紅、黃線或禁止停車標誌，未違規停車云云，殊非可採。
五、綜上述，本件違規事證明確，堪予認定。原處分機關依首揭
    規定裁處受處分人罰鍰900 元，核無違誤，本件異議為無理
    由，應予駁回。
據上論斷，應依道路交通案件處理辦法第19條，裁定如主文。
中    華    民    國    97    年    6     月    30    日
                    交通法庭法  官  陳美彤
以上正本證明與原本無異。
如不服本裁定應於送達後5日內向本院提出抗告狀。
                            書記官  賴麗容
中    華    民    國    97    年    6     月    30    日


司法院資訊處製作；財團法人民間司法改革基金會備份。
